# 关于非居民企业的投资收益预留所得税问题

提问人：ly680418 时间：2010-08-20 11:35:38
陈版主你好：
1 、外商投资企业在变成股份公司整体折股时，留存收益折股是否预留企业所得税？ 2 、如预留企业所得税，个人股东是否应代扣个人所得税，但现行IPO对于个人股东不代扣，仅取个人股东交税的承诺函，是否相互矛盾？
请陈版主速回，非常感谢！！

回答人：chenyiwei
目前从税务角度，有限责任公司按经审计的账面净资产整体折股变更为股份有限公司时，对原有限公司的留存收益和其他综合收益部分，需视同股息性质的分配进行税务处理。因此，根据股东的不同性质，相关税务处理也不同： （ 1 ）股东为境内自然人的：按股息红利所得扣缴个人所得税。但有些地方为了鼓励企业上市，规定了缓缴等扶持政策，对于这类情况，如果尚未到相关政策规定的应纳税时点，则应当获取相关股东关于到时以自有资金自行履行纳税义务的承诺函，以保证折股净资产的完整性。 （ 2 ）股东为境内法人的：新税法下符合条件的居民企业之间的股息红利所得为免税收入。 （ 3 ）股东为境外自然人的：按 1994 年的规定暂免征收个人所得税。 （ 4 ）股东为境外法人的：对由属于 2008 年 1 月 1 日以后形成的留存收益转增的部分需扣缴预提所得税。 在此提示：由于不同类型股东的上述税务处理不同，如果采用从折股净资产中直接扣缴税款的方法，将导致完税后各类股东所享有的剩余净资产相对份额比例发生变动，同时也不利于保证折股净资产的完整性。所以，个人比较倾向于由公司在折股前按照股权比例向股东派发一定的现金股利，以便向相关股东提供纳税资金来源的做法。